臺灣桃園地方法院刑事判決
111年度簡上字第276號
上  訴  人
即  被  告  羅郁萍


上列被告因詐欺案件，不服本院民國110 年12月29日110年度壢
簡字第1794號刑事簡易判決（檢察官聲請簡易判決處刑書案號
110年度偵字第25602號），提起上訴，本院判決如下：
    主  文
原判決撤銷。
羅郁萍犯收受贓物罪，處罰金新臺幣叁仟元，如易服勞役，以新
臺幣壹仟元折算壹日。
    事實及理由
一、本案經本院審理結果，認原審除量刑外，其餘第一審判決認
    事用法、不沒收犯罪所得之認定，均無不當，應予維持，並
    引用第一審判決書記載之事實、證據及理由（如附件），且
    就證據部分補充「111年7月8日和解書」。
二、上訴人即被告羅郁萍上訴意旨略以：上訴人犯後坦承犯罪，
    犯罪所得非鉅，並希望與告訴人達成和解，盡力賠償告訴人
    損害，請求從輕量刑，給予自新之機會等語（見簡上字卷第
    51頁）。
三、論罪科刑及撤銷改判之理由
   （一）關於刑之量定及緩刑之宣告，係實體法上賦予法院得
         為自由裁量之事項，倘其未有逾越法律所規定之範圍
         ，或濫用其權限，即不得任意指摘為違法，以為上訴
         之理由（最高法院75年臺上字第7033號判例要旨參照
         ）；量刑輕重，係屬事實審法院得依職權自由裁量之
         事項，苟已斟酌刑法第57條各款所列情狀而未逾越法
         定刑度，不得遽指為違法（最高法院72年臺上字第669
         6號判例要旨參照）；刑罰之量定，固屬法院自由裁量
         之職權行使，但仍應審酌刑法第57條所列各款事由及
         一切情狀，為酌量輕重之標準，並非漫無限制。在同
         一犯罪事實與情節，如別無其他加重或減輕之原因，
         下級審法院量定之刑，亦無過重或失輕之不當情形，
         則上級審法院對下級審法院之職權行使，原則上應予
         尊重（最高法院85年度臺上字第2446號裁判意旨可資
         參照）。
   （二）本件原審認被告犯刑法第349條之收受贓物罪，並審酌
         被告因貪圖小利而收受劉智強所竊取之安全帽1頂，顯
         然欠缺尊重他人財產權之觀念，對社會治安及他人之
         財產安全均造成危害，實有不該而應予非難。惟念被
         告犯後始終坦承犯行，犯後態度尚稱良好，再被告所
         收受贓物之財物價值不高，兼衡被告為國中畢業之教
         育程度，從事服務業，家庭經濟狀況小康（見偵卷第3
         3頁）等一切情狀，量處拘役25日，並諭知易科罰金之
         折算標準，固非無見，然被告於111年7月8日與告訴人
         達成和解並彌補告訴人所受損害等情，有111年7月8日
         和解書在卷可憑（簡上字卷第61頁），為原審未及考
         量，而原判決既未審酌上開對被告有利之量刑因素，
         則被告上訴請求從輕量刑等語，為有理由，自應由本
         院予以撤銷改判。
   （三）爰審酌被告知悉劉智強交付之安全帽為贓物，竟為圖
         便利而收受之，所為應予非難，惟念被告犯後始終坦
         承犯罪，已有悔意，兼衡其犯罪之動機、目的、手段
         、有犯詐欺案件之素行，國中畢業之智識程度，現從
         事物流業，審理時自陳其因疫情影響收入甚鉅之經濟
         狀況，已與告訴人達成和解，並賠償完畢等一切情狀
         ，量處如主文所示之刑，並諭知易服勞役之折算標準
         。
據上論斷，應依刑事訴訟法第455條之1第1項、第3項、第373條
、第369條第1項、第364條，判決如主文。
本案經檢察官楊挺宏聲請簡易判決處刑，檢察官劉倍到庭執行職
務。
中　　華　　民　　國　　111 　年　　10　　月　　4 　　日
                  刑事第十二庭  審判長法　官  張宏任　
　　　　　　　　　                    法  官  徐雍甯
　　　　　　　　　                    法  官  曾淑君
以上正本證明與原本無異。
不得上訴。
                                      書記官　姚承瑋
中　　華　　民　　國　　111 　年　　10　　月　　4 　　日



附錄本件論罪科刑法條：刑法第349條。
（普通贓物罪）
收受、搬運、寄藏、故買贓物或媒介者，處5年以下有期徒刑、
拘役或科或併科50萬元以下罰金。
因贓物變得之財物，以贓物論。

附件：
臺灣桃園地方法院刑事簡易判決
110年度壢簡字第1794號
聲  請  人  臺灣桃園地方檢察署檢察官
被      告  劉智強
            羅郁萍
上列被告因贓物等案件，經檢察官聲請以簡易判決處刑（110年
度偵字第25602號），本院判決如下：
    主      文
劉智強犯竊盜罪，處拘役30日，如易科罰金，以新臺幣1仟元折
算1日。
羅郁萍犯收受贓物罪，處拘役25日，如易科罰金，以新臺幣1千
元折算1日。
    事實及理由
一、劉智強、羅郁萍為男女朋友。羅郁萍於民國110年4月21日騎
    乘車牌號碼000-000號普通重型機車搭載劉智強，於上午10
    時32分許行經桃園市○鎮區○○路000巷00弄0號後門旁空地時
    ，因羅郁萍未戴安全帽，劉智強為免羅郁萍因未戴安全帽為
    警攔檢，竟意圖為自己不法之所有，基於竊盜之犯意，由劉
    智強獨自1人下車，徒手竊取巫佩蓉懸掛於其機車上之桃紅
    色安全帽1頂，得手後，劉智強再返回將竊得之上開安全帽
    交予在場見聞全部竊盜過程之羅郁萍收受，羅郁萍基於收受
    贓物之犯意，明知劉智強所交付之上開安全帽係竊取而來，
    仍予以收受穿戴之，其後，2人即駕車離去。
二、論罪科刑：
　　㈠本件用以證明被告犯罪事實之證據，均引用檢察官聲請簡
      易判決處刑書（如附件）之記載。
　　㈡核被告劉智強所為，係犯刑法第320條第1項竊盜罪，被告
      羅郁萍所為，係犯刑法第349條第1項之收受贓物罪。
　　㈢被告劉智強前因毒品案件，經本院以104年度審訴字第811
      號判決判處有期徒刑1年、1年，應執行有期徒刑1年8月確
      定，107年1月4日因縮短刑期假釋出監，同年3月28日保護
      管束期滿。被告羅郁萍前因詐欺案件，經本院以107年度
      審易字第627號判決判處有期徒刑3月確定，107年9月19日
      易科罰金執行完畢，此有被告2人臺灣高等法院前案紀錄
      表在卷可稽。被告2人分別於上開之罪執行完畢後5年內又
      故意再犯本案最重本刑為有期徒刑以上之竊盜、收受贓物
      等罪，均為累犯。本院依司法院大法官會議釋字第775號
      解釋意旨，衡酌被告劉智強前案所犯為毒品案件；被告羅
      郁萍前案所犯為詐欺案件，與本案被告2人所犯竊盜、收
      受贓物案間，均無事證可認被告2人有何對刑罰反應力薄
      弱等情事，爰均無依刑法第47條第1項加重其刑之必要。
　　㈣爰以行為人之責任為基礎，審酌被告2人因貪圖小利而竊取
      告訴人所有之安全帽1頂，顯然欠缺尊重他人財產權之觀
      念，對社會治安及他人之財產安全均造成危害，實有不該
      而應予非難。惟念2人犯後均坦承犯行之態度，劉智強徒
      手行竊手段尚稱和平，且所竊財物價值不高，兼衡被告2
      人均為國中畢業之教育程度，劉智強業工、家庭經濟狀況
      勉持；羅郁萍從事服務業，家庭經濟狀況小康（見偵卷第
      9、53頁）等一切情狀，分別量處如主文所示之刑，並均
      諭知易科罰金之折算標準。
三、經查被告劉智強竊得、被告羅郁萍收受之安全帽1頂為其2人
    犯罪所得，業經合發法還被害人，有贓物認領保管單（見偵
    卷第71頁）在卷可稽，爰依刑法第38條之1第5項之規定不予
    宣告沒收或追徵。
四、據上論斷，應依刑事訴訟法第449條第1項前段、第3項、第4
    54條第2項，刑法第320條第1項、第349條第1項、第41條第1
    項前段，刑法施行法第1條之1第1項，逕以簡易判決處刑如
    主文。
五、如不服本判決，得於判決書送達之翌日起20日內，以書狀敘
    述理由，向本庭提出上訴。
本案經檢察官楊挺宏聲請以簡易判決處刑。
中　　華　　民　　國　　110 　年　　12　　月　　29　　日

                  刑事第一庭  法　官　楊奕泠
以上正本證明與原本無異。
如不服本判決，應於判決送達後20日內向本院提出上訴狀（應附
繕本）。
                              書記官　林希潔
中　　華　　民　　國　　110 　年　　12　　月　　30　　日

附錄論罪科刑法條：
中華民國刑法第320條第1項
意圖為自己或第三人不法之所有，而竊取他人之動產者，為竊盜
罪，處5年以下有期徒刑、拘役或50萬元以下罰金。

中華民國刑法第349條第1項
收受、搬運、寄藏、故買贓物或媒介者，處5年以下有期徒刑、
拘役或科或併科50萬元以下罰金。

附件：
臺灣桃園地方檢察署檢察官110年度偵字第25602號聲請簡易判決
處刑書。
臺灣桃園地方檢察署檢察官聲請簡易判決處刑書　
                                    110年度偵字第25602號
　　被　　　告　劉智強　男　43歲（民國00年0月00日生）
　　　　　　　　　　　　住桃園市○鎮區○○路00巷00號(另案在法務部矯正署宜蘭監獄執行中)
　　　　　　　　　　　　國民身分證統一編號：Z000000000號
　　　　　　　　羅郁萍　女　36歲（民國00年0月00日生）
　　　　　　　　　　　　住桃園市○○區○○街00號
　　　　　　　　　　　　國民身分證統一編號：Z000000000號
上列被告等因竊盜等案件，業經偵查終結，認為宜聲請以簡易判
決處刑，茲將犯罪事實及證據並所犯法條分敘如下：
　　　　　犯罪事實
一、劉智強、羅郁萍為男女朋友。羅郁萍於民國110年4月21日上
    午10時32分許，騎乘車牌號碼000－000號普通重型機車搭載
    劉智強，行經桃園市○鎮區○○路000巷00弄0號後門旁空地時
    ，因羅郁萍未戴安全帽，劉智強為免羅郁萍因未戴安全帽為
    警攔檢，竟意圖為自己不法之所有，基於竊盜之犯意，由劉
    智強獨自1人下車，走到巫佩蓉停放在該處之機車旁，徒手
    竊取巫佩蓉懸掛於其機車上之桃紅色安全帽1頂（價值約新
    臺幣2,000元，已發還），得手後，劉智強再返回將竊得之
    上開安全帽交予在場見聞全部竊盜過程之羅郁萍收受，羅郁
    萍基於收受贓物之犯意，明知劉智強所交付之上開安全帽係
    竊取而來，仍予以收受穿戴之，其後，2人即駕車離去。嗣
    因巫佩蓉發覺遭竊，遂報警處理，經警調閱監視器畫面後，
    始循線查獲。
二、案經桃園市政府警察局平鎮分局報告偵辦。
　　　　  證據並所犯法條
一、上揭犯罪事實，業據被告劉智強、羅郁萍坦承不諱，並經證
    人即被害人巫佩蓉證述在卷，且有桃園市政府警察局平鎮分
    局扣押筆錄、扣押物品目錄表、贓物認領保管單各1份、現
    場監視器錄影檔案光碟1片、錄影畫面翻拍照片10張在卷可
    稽，被告2人犯嫌均堪予認定。
二、核被告劉智強所為，係犯刑法第320條第1項之竊盜罪嫌；被
    告羅郁萍所為，係犯刑法第349條第1項之收受贓物罪嫌。
三、至報告意旨認被告羅郁萍上揭所為，係涉犯刑法第320條第1
    項之竊盜罪嫌。經查，被告羅郁萍辯稱：伊沒有去偷安全帽
    ，是劉智強突然叫伊停車，劉智強就自己1人下車去偷等語
    ，核與證人即被告劉智強證稱：安全帽是伊1人所竊取，當
    時只有叫羅郁萍停車，她並不知道伊要做什麼，她也沒有幫
    忙掩護等語，及卷內現場監視器錄影畫面相符，是被告羅郁
    萍所辯，尚非無據，從而，本案並無其他積極證據足證被告
    羅郁萍確有竊取上開安全帽之行為，自難遽以竊盜罪責相繩
    。惟此部分如成立犯罪，因與前揭聲請簡易判決處刑之收受
    贓物罪嫌係同一基本社會事實，應為聲請簡易判決處刑效力
    所及，爰不另為不起訴處分，併此敘明。
四、依刑事訴訟法第451條第1項聲請逕以簡易判決處刑。
　　此　　致
臺灣桃園地方法院
中　　華　　民　　國　 110　　年　　10　　月　　22　　日
　　　　　　　　　　　　　　　檢　察　官  楊挺宏
本件證明與原本無異
中　　華　　民　　國　 110　　年　　10　　月　　28　　日
                              書  記  官  范書銘
附記事項：
本件係依刑事訴訟法簡易程序辦理，法院簡易庭得不傳喚被告、
輔佐人、告訴人、告發人等出庭即以簡易判決處刑；被告、被害
人、告訴人等對告訴乃論案件如已達成民事和解而要撤回告訴或
對非告訴乃論案件認有受傳喚到庭陳述意見之必要時，請即另以
書狀向簡易法庭陳述或請求傳訊。
所犯法條：
中華民國刑法第320條
（普通竊盜罪、竊佔罪）
意圖為自己或第三人不法之所有，而竊取他人之動產者，為竊盜
罪，處5年以下有期徒刑、拘役或5百元以下罰金。
意圖為自己或第三人不法之利益，而竊佔他人之不動產者，依前
項之規定處斷。
前二項之未遂犯罰之。
中華民國刑法第349條
（普通贓物罪）
收受、搬運、寄藏、故買贓物或媒介者，處5年以下有期徒刑
、拘役或科或併科50萬元以下罰金。
因贓物變得之財物，以贓物論。